【裁判字號】    97,簡上,272
【裁判日期】    980416
【裁判案由】    公共危險
【裁判全文】
臺灣新竹地方法院刑事判決             97年度簡上字第272號
上  訴  人  臺灣新竹地方法院檢察署檢察官
被      告  甲○○
上列上訴人因公共危險案件，不服本院新竹簡易庭97年度竹交簡
字第842號，中華民國97年11月7日所為之第一審簡易判決（原聲
請簡易判決處刑案號：97年度速偵字第2450號）提起上訴，本院
管轄第二審之合議庭判決如下：
    主  文
上訴駁回。
    事  實
一、甲○○於民國97年10月20日晚上11時許起至翌日即同年月21
    日凌晨1 時許，在臺北市某處與朋友共同飲用啤酒後，已因
    飲酒過量而有輕度酩酊、腳步不穩等症狀，明知於此時駕車
    上路，將因上開酒後症狀，導致注意能力減低及反應能力變
    差，開車肇事率將高於平常，而有不能安全駕駛動力交通工
    具之情形，竟仍於同年月21日凌晨2時30分許，駕駛車號7P-
    9098號自用小客車，由上開飲酒處欲返回位在新竹縣竹北市
    之住處，迨於同日凌晨4時48分許，其駕車沿國道1號高速公
    路由北往南方向駛至84公里新竹縣湖口鄉路段時，為執勤員
    警發現其行車不穩予以攔檢，同時對其施以酒精濃度測試，
    發現其呼出氣體內含酒精濃度達每公升0.69毫克而查獲上情
    。
二、案經內政部警政署國道公路警察局第二警察隊報請臺灣新竹
    地方法院檢察署檢察官偵查聲請簡易判決處刑。
    理  由
一、認定事實所憑之證據及認定之理由：
(一)、被告甲○○於警詢、偵查中及本院審理時之自白，證明：被
    告酒後駕車行駛高速公路，且因其行車不穩為警攔查酒測之
    事實。
(二)、被告呼氣酒精濃度測定數據紙、刑法第185條之3案件測試觀
    察紀錄表及國道第二警察隊楊梅分隊報告各1 張，證明：被
    告為警攔查後，測得其呼出氣體內含酒精濃度達每公升0.69
    毫克及因其行車不穩為警攔查之事實。
(三)、呼出氣體內含酒精濃度與血液中酒精濃度及呈現症狀之關係
    及酒精濃度與肇事率之關係各1 紙，證明：飲酒後呼出氣體
    內含酒精濃度達每公升0.69毫克時，一般人會有說話含糊、
    腳步不穩等症狀，開車肇事率為正常人之10倍至25倍間之事
    實。
二、論罪與科刑之審酌：
(一)、核被告服用酒類，不能安全駕駛動力交通工具而駕駛之行為
    ，係犯刑法第185條之3之公共危險罪。原審認被告犯行事證
    明確，適用刑法第185條之3、第42第3項、第74條第1 項第1
    款、第93條第1項、刑法施行法第1條之1第1項之規定，判處
    被告罰金新臺幣（下同）7萬元，如易服勞役，以1,000元折
    算1 日，及被告前未曾因故意犯罪受有期徒刑以上刑之宣告
    ，僅因一時失慮而酒後駕車等情，併予宣告緩刑2 年，且為
    加強被告守法觀念，使其習得正確之法律概念並遏止再犯酒
    後駕車之可能不法之行為，就被告於緩刑期內，併予宣付保
    護管束，核其認事用法均無違誤。
(二)、上訴人上訴意旨雖以：被告明知酒後駕駛因注意力不集中，
    容易肇事，仍酒後駕駛自用小客車行駛國道1 號高速公路，
    為警查獲時，其呼氣酒精濃度測試結果高達每公升0.69毫克
    ，於其行駛道路期間，對自身及其他用路人之生命安全形成
    重大危害，稍有萬一，即會造成難以挽回之不幸結果，且被
    告於91年間因犯刑法第185條之3之公共危險罪，經臺灣臺北
    地方法院檢察署以91年度偵字第3583號為職權不訴處分，竟
    再犯本件公共危險罪，原審僅判處罰金刑7 萬元，已屬過輕
    ，竟仍予以緩刑宣告，至為不當，爰請撤銷原判決，另判處
    被告有期徒刑4 月，並勿再予以宣告緩刑等語。惟按量刑之
    輕重及緩刑之宣告，係事實審法院得依職權自由裁量之事項
    ，茍已斟酌刑法第57條各款所列情狀而未逾越法定刑度，則
    不得遽指為違法；刑罰之量定屬法院自由裁量之職權行使，
    但仍應審酌刑法第57條所列各款事由及一切情狀，為酌量輕
    重之標準，並非漫無限制，在同一犯罪事實與情節，如別無
    其他加重或減輕之原因，下級法院量定之刑，亦無過重或失
    輕之不當情形，則上級法院對於下級法院之職權行使，原則
    上應予尊重（最高法院72年台上字第6696號判例、85年度台
    上字第2446號判決意旨參照）。由上可知，法律固賦予法官
    自由裁量權，但此項裁量權之行使，並非得以任意或自由為
    之，仍應受一般法律原則之拘束，必須符合法律授權之目的
    ，並受法律秩序之理念、法律感情及慣例所規範，法官量刑
    權雖係受法律拘束之裁量原則，但其內涵仍將因各法官之理
    念、價值觀、法學教育背景之不同而異，是以自由裁量之界
    限端賴法官於個案審判時，依個案事由加以審酌，若無裁量
    濫用情事，難謂有不當之處。查原審就被告本次犯行，量處
    罰金7 萬元，並諭知如易服勞役之折算標準，並未逾越上開
    法律規定之範圍，且被告前未曾因故意犯罪受有期徒刑以上
    刑之宣告，有臺灣高等法院被告前案紀錄表在卷可考，其為
    警查獲後，於警詢及偵查中均坦承犯行，犯罪後態度良好，
    原審綜合考量，科以上開罰金刑，且為給被告自新機會，予
    以宣告緩刑2 年，併宣告緩刑期內付保護管束，並未輕縱被
    告，且無濫用權限之情事，參酌被告於案發後為表明其悔改
    之意，分別捐款予財團法人台灣省天主教會新竹教區附設德
    蘭兒童中心及財團法人新竹市天主教仁愛社會福利基金會各
    4 萬元，且至新竹縣立博愛國民中學為潔牙教育宣導講演等
    事實，有感謝狀1紙及接受外界捐款收據2份在卷可佐，益見
    被告經本次偵、審程序及上開刑之宣告，確已知所警惕而無
    再犯之虞，原審為緩刑宣告之諭知，亦無恣意違法之處。綜
    上所述，本件原審認事用法並無不合，量刑亦屬妥適，上訴
    人上訴意旨難認有理由，應予駁回。
三、據上論斷，依刑事訴訟法第455條之1第1項、第3項、第368
    條，判決如主文。
本案經檢察官張嘉宏到庭執行職務。
中    華    民    國    98    年    4     月    16    日
              刑事第六庭  審判長法  官  遲中慧
                                法  官  黃美盈
                                法  官  林昌義
以上正本證明與原本無異。
不得上訴。
中    華    民    國    98    年    4     月    16    日
                                書記官  黃詩傑
附錄本案論罪科刑法條全文：
刑法第185 條之3 ：
服用毒品、麻醉藥品、酒類或其他相類之物，不能安全駕駛動力
交通工具而駕駛者，處1 年以下有期徒刑、拘役或科或併科15萬
元以下罰金。


司法院資訊處製作；財團法人民間司法改革基金會備份。
